Multichar_Symbols

%<p1%>
%<p2%>
%<p3%>

%<sg%>
%<pl%>

%<necs%>                     ! Necessitive

%<ger1%>                     ! Gerund (verbal noun) 

%<gna1%>                     ! Verbal adverb

%<gpr1%>                     ! Verbal adjective

%<prc1%>                     ! Participle

%{I%}
%{A%}

%{y%}


LEXICON Root

Verbs ; 

!!!!!!!!!!!!!!!!!!!!!!!!!!!!!!!!!!!!!!!!!!!!!!!!!!!!!!!!!!!!!!!!!!!!!!!!!!!!!!!

LEXICON K  ! Clitics

# ; 

LEXICON SUBST ! Nominal inflection

%<nom%>: # ; 


LEXICON ATTR ! Adjective inflection

# ; 


LEXICON PERS1  !!!USED FOR CONT, FUT, AOR, EVID

%<p1%>%<sg%>:%>%{I%}m  # ;
%<p2%>%<sg%>:%>s%{I%}n  # ;
%<p3%>%<sg%>:%>  # ;
%<p1%>%<pl%>:%>%{y%}%{I%}z  # ;
%<p2%>%<pl%>:%>s%{I%}n%{I%}z  # ;
%<p3%>%<pl%>:%>l%{A%}r  # ;

LEXICON PERS2  !!!USED FOR PAST and CONDITIONAL

%<p1%>%<sg%>:%>m  K ;
%<p2%>%<sg%>:%>n  K ;
%<p3%>%<sg%>:%>  K ;
%<p1%>%<pl%>:%>d%{I%}k  K ;
%<p2%>%<pl%>:%>%{I%}n%{I%}z  K ;
%<p3%>%<pl%>:%>l%{A%}r  K ;

LEXICON PERS3  !!!USED FOR NECESSITATIVE
%<p1%>%<sg%>:%>%{y%}%{I%}m  K ;
%<p2%>%<sg%>:%>s%{I%}n  K ;
%<p3%>%<sg%>:%>  K ;
%<p1%>%<pl%>:%>%{y%}%{I%}z  K ;
%<p2%>%<pl%>:%>s%{I%}n%{I%}z  K ;
%<p3%>%<pl%>:%>l%{A%}r  K ;

LEXICON PERS4  !!!USED FOR IMPERATIVE
%<p2%>%<sg%>:%>  # ;
%<p2%>%<pl%>:%>s%{A%}n%{A%}  # ;




LEXICON VINFL-TV

REC ;
PASS ;
REF ;
CAUS ;
ABIL ;
AOR ;
NEG ;
SET1 ;
NECE ;
CONDITIONAL ;
VERBAL-ADVERB ;
INFINITIVE ;
CONVERB-IP ;
PARTICIPLE ;
GERUND ;
IMPERATIVE ;



LEXICON REC

%<rec%>:%>%{bI%}ş CAUS ;
%<rec%>:%>%{bI%}ş NECE ;
CAUS ;
NECE ;

LEXICON REF
%<ref%>:%>%{bI%}n CAUS ;
%<ref%>:%>%{bI%}n NECE ;
CAUS ;
NECE ;

LEXICON PASS

%<pass%>:%>%{bI%}%{LN%} CAUS ;
%<pass%>:%>%{bI%}%{LN%} NECE ;
CAUS ;
NECE ;

LEXICON CAUS
CAUS-DIR ;
CAUS-T ;
NECE ;

LEXICON CAUS-DIR
%<caus%>:%>dir NEG ;
%<caus%>:%>dir SET1 ;
%<caus%>:%>dir AOR ;
%<caus%>:%>dir ABIL ;
%<caus%>:%>dir NECE ;
NEG ;
SET1 ;
AOR ;
ABIL ;
NECE ;

LEXICON CAUS-T
%<caus%>:%>t NEG ;
%<caus%>:%>t SET1 ;
%<caus%>:%>t AOR ;
%<caus%>:%>t ABIL ;
%<caus%>:%>t NECE ;
NEG ;
SET1 ;
AOR ;
ABIL ;
NECE ;

LEXICON IMPERFECTIVE
%<impfktv%>:%>m%{A%}kt%{A%} PERS3 ;

LEXICON NEG
%<neg%>:%>m%{A%} SET1 ;

LEXICON AOR
AOR-AR ;
AOR-IR ;

LEXICON AOR-AR
%<aor%>:%>%{A%}r PERS1 ;

LEXICON AOR-IR
%<aor%>:%>%{bI%}r PERS1 ;



LEXICON ABIL
%<abil%>:%>%{bA%}bil SET1 ;
%<neg%>%<abil%>:%>%{y%}%{A%}m%{A%} SET1 ;

LEXICON PRESENT-CONTINUOUS

%<pcont%>:%>%{I%}yor SET1 ;

LEXICON PAST-CONTINUOUS

%<pastcnt%>:%>%{I%}yord%{I%} SET1 ;

LEXICON CONDITIONAL-CONTINUOUS

%<condcnt%>:%>%{I%}yors%{A%} SET2 ;

LEXICON EVIDENTIAL-CONTINUOUS 

%<evidcnt%>:%>%{I%}yorm%{I%}ş SET1 ;

LEXICON FUTURE

%<fut%>:%>%{y%}%{A%}c%{A%}k SET1 ;

LEXICON FUTURE-PERFECT

%<futp%>:%>%{y%}%{A%}c%{A%}kt%{i%} SET2 ;

LEXICON FUTURE-EVIDENTIAL

%<fute%>:%>%{y%}%{A%}c%{A%}km%{I%}ş SET1 ;

LEXICON FUTURE-CONDITIONAL

%<futc%>:%>%{y%}%{A%}c%{A%}ks%{A%} SET2 ;

LEXICON PAST

%<past%>:%>d%{I%} SET2 ;

LEXICON PAST-CONDITIONAL

%<pastc%>:%>d%{I%}ys%{A%} SET2 ;

LEXICON EVIDENTIAL-PAST

%<evid%>:%>m%{I%}ş SET1 ;

LEXICON EVIDENTIAL-PERFECT

%<evidp%>:%>m%{I%}şt%{I%} SET2 ;

LEXICON EVIDENTIAL-CONDITIONAL

%<evidc%>:%>m%{I%}şs%{A%} SET2 ;

LEXICON CONDITIONAL

%<cond%>:%>s%{A%} SET2 ;

LEXICON CONDITIONAL-PAST

%<condp%>:%>s%{A%}yd%{I%} SET2 ;

LEXICON CONDITIONAL-EVIDENTIAL

%<condp%>:%>s%{A%}ym%{I%}ş SET1 ;


LEXICON NECE

%<necs%>:%>m%{A%}l%{I%} PERS3 ;

LEXICON SET1

!PAST ;
!EVID ;
!CONT ;
!FUT ;
NECE ;

LEXICON IMPERATIVE

PERS4 ;

LEXICON GERUND
%<ger1%>:%>m%{A%} SUBST ;
%<ger2%>:%>d%{I%}k SUBST ;
%<ger3%>:%>%{I%}ş SUBST ;
%<ger4%>:%>%{y%}%{A%}c%{A%}k SUBST ;

LEXICON PARTICIPLE
%<prc1%>:%>%{y%}%{A%}n ATTR ;

LEXICON INFINITIVE
%<inf%>:%>m%{A%}k # ;

LEXICON VERBAL-ADVERB
%<gna1%>:%>%{y%}%{A%}r%{A%}k # ;

LEXICON CONVERB-IP
%<gna2%>:%>%{y%}%{I%}p #;

LEXICON CONDITIONAL
%<cond%>:%>s%{A%} PERS2 ;

LEXICON V-TV-DIR-IR

%<v%>%<tv%>: VINFL-TV ;

LEXICON V-TV-DIR-AR 

%<v%>%<tv%>: VINFL-TV ;

LEXICON Verbs

al:al V-TV-DIR-IR ; ! "buy"
yap:yap V-TV-DIR-AR ; ! "make, do"

